臺灣基隆地方法院刑事判決　　　　　　　　　　　　　九十三年度易字第一０二號
　　公　訴　人　臺灣基隆地方法院檢察署檢察官
　　被　　　告　李少麒　男　二.
右列被告因違反毒品危害防制條例案件，經檢察官提起公訴（九十三年度毒偵字第二
九六號、第二二四號），嗣經本院合議改採簡式審判程序審理，本院判決如左︰
    主    文
李少麒連續施用第二級毒品，累犯，處有期徒刑捌月。
    事    實
一、李少麒有多項毒品前科，其自少年時之民國八十四年間即因販賣煙毒罪，經台灣
    高等法院於八十五年二月十五日判處有期徒刑二年確定，已於八十六年十一月六
    日縮刑期滿；其自毒品危害防制條例於八十七年五月廿二日公布施行後，因分別
    於八十七年八月間、八十九年七月間因施用第一級毒品案件，經本院分別於八十
    七年八月廿九日、八十九年七月七日以八十七年度毒聲字第三三二號、八十九年
    度毒聲字第一三二四號裁定送勒戒處所觀察、勒戒，均經認無繼續施用傾向，而
    由臺灣基隆地方法院檢察署檢察官分別於八十七年九月廿二日、八十九年七月廿
    六日，以八十七年度偵字第四０七一號及八十九年度毒偵字第一三九一號、第一
    六二一號處分不起訴確定在案。又於九十年一月間因施用第二級毒品，經本院於
    九十年四月十六日以九十年度毒聲字第二一九號裁定令入戒治處所戒治；又於八
    十九年間因犯竊盜罪，經臺灣臺北地方法院於八十九年十一月卅日判處有期徒刑
    四月確定；其因三犯施用毒品罪，亦經臺灣基隆地方法院檢察署檢察官以九十年
    度毒偵字第一四八號聲請簡易判決處刑，經本院於九十年三月廿六日以九十年度
    基簡字第一一一號判處有期徒刑六月確定，其於九十年四月十九日入戒治處所執
    行強制戒治，嗣於九十年十月廿六日經本院以九十年度毒聲字第一四四０號裁定
    停止戒治所餘戒治期間付保護管束，其於九十年十一月十三日轉接執行前開有期
    徒刑四月，至九十一年三月十二日執行完畢，其之停止戒治付保護管束亦至九十
    一年四月十七日期滿，其又於九十一年五月十三日入監執行前開有期徒刑六月，
    至九十一年十一月十二日執行完畢。其又自九十二年八月卅一日起至九十三年一
    月十三日為警緝獲止，因施用第一級毒品，經本院於九十三年一月卅日以九十二
    年度訴字第五０三號判處有期徒刑八月確定。詎猶不知悔改，復基於施用第二級
    毒品安非他命之概括犯意，自九十二年約十月之冬季起至九十三年一月廿五日凌
    晨零時卅分許被查獲前止，在基隆市不詳址之旅社內，以吸食器加熱燒烤方式施
    用安非他命，平均約十日施用一次。嗣：(1)、於九十二年十二月卅一日凌晨五時
    四十分許，在基隆市○○區○○路、仁二路口因騎乘贓車為警查獲，並扣得葡萄
    糖一包、針筒一支，因其為毒品人口，經警採尿檢驗，驗得其尿液呈甲基安非他
    命陽性反應。(2)、於九十三年一月廿五日凌晨零時卅分許，在基隆市信義區○○
    ○路一六六之二八號樓梯間為警查獲，並扣得海洛因一包（毛重０．三公克）、
    針筒一支、橡皮管一條、食鹽水一瓶。
二、案經基隆市警察局第一分局、第二分局報請臺灣基隆地方法院檢察署檢察官偵查
    起訴。
    理    由
一、訊據被告李少麒對於右開事實坦承不諱，其二次為警查獲所採尿液均呈甲基安非
    他命陽性反應，此有基隆市衛生局檢驗成績書二紙附卷可稽，此外，復有臺灣高
    等法院被告全國前案紀錄表一紙、事實欄所述各起訴書、聲請簡易判決處刑書、
    不起訴處分書、判決書存卷足參，本件事證明確，被告係於（修正前）毒品危害
    防制條例公布施行後，三犯以上（第四犯）施用毒品罪者，足堪認定。另被告辯
    稱其以吸食器加熱燒烤方式施用安非他命之時，在吸食器內均有摻入海洛因一起
    施用云云，惟查：被告於九十二年十二月卅一日凌晨五時四十分許、九十三年一
    月廿五日凌晨零時卅分許為警查獲時對己之施用海洛因、安非他命犯行亦有自白
    ，其均供稱海洛因係加入生理食鹽水置於注射針筒內加以施打，並未提及以吸食
    器加熱燒烤方式施用；再查，觀諸卷附之本院九十二年度訴字第五０三號判決可
    知，被告於該案連續施用海洛因係自九十二年八月卅一日起至九十三年一月十三
    日止，亦與被告於本案施用安非他命之期間係自九十二年約十月之冬季起至九十
    三年一月廿五日凌晨零時卅分許被查獲前止，有所不同，可見其辯稱其每次都是
    在吸食器內加入海洛因、安非他命一起吸用云云，斷無足採，併此敘明。
二、毒品危害防制條例全部條文業於九十二年六月六日經立法院三讀修正，於九十二
    年七月九日公布，依該修正後之毒品危害防制條例第三十六條規定「本條例自公
    布後六個月後施行。」是該修正後之毒品危害防制條例已於九十三年一月九日施
    行，被告施用安非他命之最後時點已在該日之後，因之，自應直接適用修正後之
    毒品危害防制條例以論斷。核被告所為，係犯修正後毒品危害防制條例第十條第
    二項施用第二級毒品罪。其施用前之持有安非他命之低度行為應為施用之高度行
    為所吸收，不另論罪。被告前後多次施用第二級毒品之犯行，時間緊接，所犯係
    構成要件相同之罪名，顯基於概括犯意為之，為連續犯，以一罪論，並應依刑法
    第五十六條之規定，加重其刑；公訴人雖僅起訴被告自九十二年十二月卅一日上
    午十一時許前之四日內起至九十三年一月廿五日上午八時許前之四日內止之犯行
    ，然其餘犯行既與已起訴部分具有連續犯裁判上一罪之關係，自均在本院得一併
    審究之範圍內。被告曾犯如事實欄一所述前科，甫於九十一年十一月十二日執行
    完畢，此有臺灣高等法院被告全國前案紀錄表一紙在卷可稽，其於五年內再犯本
    件有期徒刑以上之罪，為累犯，應依刑法第四十七條之規定，遞加重其刑。爰審
    酌被告毒品前科累累、其已因施用毒品經二次觀察勒戒、一次強制戒治之處分完
    畢猶犯同罪行、其對毒品顯已具相當之依賴性、其施用毒品之頻率及次數、犯罪
    手段等一切情狀，量處如主文所示之刑。扣案之葡萄糖一包、海洛因（毛重０．
    三公克）、針筒二支、橡皮管一條、食鹽水一瓶，與本案無關，自不宣告沒收。
據上論斷，應依刑事訴訟法第二百七十三條之一第一項、第二百九十九條第一項前段
，修正後毒品危害防制條例第十條第二項，刑法第十一條前段、第五十六條、第四十
七條，判決如主文。
本案經檢察官林秋田到庭執行職務
中　　　華　　　民　　　國　　　九十三　　年　　五　　　月　　　十一　　日
                                臺灣基隆地方法院刑事第三庭
                                    法　  官    曾  雨  明
右正本證明與原本無異。
對於本件判決如有不服，應於收受送達後十日內，向本院提出上訴書狀，上訴於臺灣
高等法院，並按他造當事人之人數附具繕本。
                                    書 記 官    陳  碧  玉
中　　　華　　　民　　　國　　　九十三　　年　　五　　　月　　　十三　　日
附錄論罪法條
修正後毒品危害防制條例第十條第二項：
施用第二級毒品者，處三年以下有期徒刑。
